【裁判字號】    92,易,491
【裁判日期】    921113
【裁判案由】    妨害自由等
【裁判全文】
臺灣臺北地方法院刑事判決                          九十二年度易字第四九一號
    公  訴  人  臺灣臺北地方法院檢察署檢察官
    被      告  乙○○  男  三.
右列被告因妨害自由等案件，經檢察官提起公訴（九十二年度偵字第一九二六號），
本院判決如左：
    主  文
乙○○以脅迫使人行無義務之事，處拘役拾日，如易科罰金，以佰元折算壹日；
又損壞他人之電風扇，足以生損害於他人，處罰金壹仟元，如易服勞役，以佰元折
算壹日。
    事  實
一、緣乙○○與丙○○原係朋友關係，然因他故已有不睦。惟乙○○心有不甘，竟於
    民國九十一年六月四日上午十二時四十五分許，在臺北縣新店市○○街十六巷十
    七號一樓丙○○住處外，以接連按壓門鈴、徒手敲打大門、撥打電話而鈴聲大作
    等無理製造高分貝噪音之脅迫方式，使門內丙○○之父丁○○畏怖其手段之激烈
    、深怕影響左鄰安寧，而不得已開啟大門以停止噪音，但仍擋住門口禁止乙○○
    進入。詎乙○○見狀，即以找尋自己物品為藉口，未經丁○○之允許，拉開丁○○即強行無故侵入郭宅。隨即進入丙○○房內，而與丙○○發生口角爭執，乙○○一時氣憤，遂另行基於毀損之故意，徒手擲摔丁○○購買供丙○○使用之電風
    扇一支，致電風扇破裂損壞，足以生損害於丙○○、丁○○。
二、案經丁○○、丙○○訴請臺北縣政府警察局新店分局報告臺灣臺北地方法院檢察
    署檢察官偵查起訴。
    理  由
一、訊據被告乙○○就於前揭時地至告訴人丁○○、丙○○之住處接續按壓門鈴、敲
    打大門，使告訴人丁○○開門後，即進入郭宅，隨之與告訴人丙○○發生爭執，
    而徒手摔擲電風扇一支，致電風扇破裂損壞等事實，於本院調查、審理時均坦承
    不諱，惟仍否認有何妨害自由、侵入住宅、毀損之犯行，辯稱：係經丁○○開門
    才得進入郭宅，且進入郭宅係為取回自己所有物品，係經過屋主允許進入尋找物
    品，並非無故侵入，而電風扇則為伊於三重夜市購買之物，伊為取回與丙○○發
    生拉扯，方會不小心摔壞云云。惟查：
  (一)被告於前揭時地以接連按壓郭宅門鈴、敲打大門、撥打電話響鈴之製造噪音等脅
    迫方式，使告訴人丁○○畏懼而開啟大門，進而進入郭宅，並與丙○○於爭執之
    際，徒手摔毀電風扇一支，致電風扇損壞等事實，除據被告坦承不諱外，並經告
    訴人丁○○、丙○○指訴歷歷，並有屋內物品損壞照片四幀（見偵查卷第十七頁
    以下）在卷可稽，堪以認定。
  (二)被告雖辯稱：已經丁○○開啟大門，應是經過允許入內找尋物品云云，惟告訴人
    丁○○否認明確，並經與告訴人丙○○隔離訊問，均證稱：丁○○係外有強烈敲
    門、門鈴聲才會開門，且均聽聞丁○○告知被告不可入內等語相合，被告亦自承
    ：經過十幾分鐘敲門、按鈴，門才開啟等語無訛，是以常情相衡，倘屋主允許入
    內，何需如此長久之敲門、按鈴？
  (三)前開電風扇為告訴人丁○○購買供告訴人丙○○使用等情，業經告訴人丁○○、
    丙○○陳證明確，而以電風扇放置於郭宅之事實，已可認電風扇係由告訴人丙○○、丁○○占有並為管理、使用，而推定此動產所有權之歸屬。被告雖辯稱：係
    在三重市○○街夜市購買，此有說明書、收據可證明，係遭丙○○搬走云云，惟
    據告訴人丁○○、丙○○否認，是被告主張於他人住宅內何以有被告所有之私人
    物品、或電風扇等與常情相異之事實，被告即應負舉證責任以實其說，然被告迄
    辯論終結前均無法提出任何「說明書、收據」以佐其說、甚或證據可供憑查，故
    被告所辯「入內尋找自己物品，並非無故」、「電風扇為伊所有」云云，顯屬卸
    責之詞，自難採信。
  (四)綜上所述，本件事證明確，被告犯行洵堪認定，應予依法論科。
二、核被告以脅迫方式使人無義務而開啟大門、並無正當理由強行侵入他人住宅、又
    毀損他人電風扇之行為，分別係犯刑法第三百零四條第一項強制罪、第三百零六
    條第一項無故侵入住宅罪及及第三百五十四條毀損罪。其所犯強制與無故侵入住
    宅二罪間，有方法、目的之牽連關係，為牽連犯，依刑法第五十五條之規定，應
    從較重之強制罪處斷。另被告所犯上開強制罪、毀損罪間，犯意個別，行為互殊
    ，應分論併罰。爰審酌被告與告訴人丙○○原係朋友關係，竟以細故持續以無理
    滋鬧之方式騷擾、雙方積怨已深、纏訟多時，且犯罪後並無悔意、尚未取得告訴
    人之諒解、並未賠償告訴人之所師，猶飾詞狡辯以脫免刑責，並衡量被告行為係
    毀損一支電風扇，其造成之財產上損害尚小等一切情狀，就所犯強制、毀損罪分
    別量處如主文所示之刑，並諭知拘役如易科罰金、罰金如易服勞役之折算標準。
據上論斷，應依刑事訴訟法第二百九十九條第一項前段，刑法第三百零四條第一項、
第三百零六條第一項、第三百五十四條、第五十五條、第四十一條第一項前段、第四
十二條第二項，罰金罰鍰提高標準條例第一條前段、第二條，判決如主文。
本案經檢察官甲○○到庭執行職務
中      華      民      國    九十二    年     十一     月     十三     日
                                臺灣臺北地方法院刑事第六庭
                                    審判長法  官  李英勇
                                          法  官  曾正龍
                                          法  官  郭惠玲
如不服本判決，應於判決送達後十日內，向本院提出上訴狀。
右正本證明與原本無異。
                                          書記官  鄭雅文
中      華      民      國    九十二    年     十一     月     十三     日
附錄本案論罪科刑法條全文：
刑法第三百零四條
以強暴、脅迫使人行無義務之事或妨害人行使權利者，處三年以下有期徒刑、拘役或
三百元以下罰金。
前項之未遂犯罰之。
刑法第三百零六條
無故侵入他人住宅、建築物或附連圍繞之土地或船艦者，處一年以下有期徒刑、拘役
或三百元以下罰金。
無故隱匿其內，或受退去之要求而仍留滯者，亦同。
刑法第三百五十四條
毀棄、損壞前二條以外之他人之物或致令不堪用，足以生損害於公眾或他人者，處二
年以下有期徒刑、拘役或五百元以下罰金。


司法院資訊處製作；財團法人民間司法改革基金會備份。
